【裁判字號】    95,訴,3762
【裁判日期】    951226
【裁判案由】    毒品危害防制條例
【裁判全文】
臺灣高雄地方法院刑事判決              95年度訴字第3762號
公  訴  人  臺灣高雄地方法院檢察署檢察官
被      告  乙○○
                    （另案在臺灣高雄監獄執行）
上列被告因違反毒品危害防制條例案件，經檢察官提起公訴（95
年度毒偵字第6271號、第6954號、第7556號），本院合議庭裁定
由受命法官獨任改依簡式審判程序審理，並判決如下：
    主  文
乙○○施用第一級毒品，處有期徒刑柒月；又施用第一級毒品，
處有期徒刑捌月，扣案美娜水貳瓶沒收；又施用第二級毒品，處
有期徒刑肆月；應執行有期徒刑壹年參月，扣案美娜水貳瓶沒收
。
    事  實
一、乙○○前因施用毒品案件，經裁定送勒戒處所觀察、勒戒後
    ，認無繼續施用毒品之傾向，而於民國94年5 月4 日釋放出
    所，並由臺灣高雄地方法院檢察署檢察官於同日以94年度毒
    偵緝字第198 號為不起訴處分確定；又因施用毒品案件，經
    本院於95年8 月15日以95年度訴字第2624號判決處有期徒刑
    6 月確定（尚未執行完畢）。詎乙○○猶未悛悔，於前開觀
    察、勒戒執行完畢釋放後5 年內，且於前開論罪科刑之犯罪
    行為之後，另行基於施用第1 級毒品之犯意，於95年6 月20
    、21日間某時，在高雄縣林園鄉○○村○○路33巷3 號家中
    ，以摻入香菸吸食之方式，施用第1 級毒品海洛因1 次，嗣
    於95年6 月21日上午9 時55分許，因係列管毒品人經警通知
    採尿送驗而悉上情。復另行基於施用第1 級毒品之單一犯意
    ，於95年8 月10、11日間某時及同年月13、14日間某時日，
    在上址以針筒注射之方式，各施用海洛因1 次；另基於施用
    第2 級毒品之單一犯意，於95年8 月10、11日間某時及同年
    月13、14日間某時日，在上址以加熱吸食器吸食煙霧之方式
    ，各施用甲基安非他命1 次；嗣於95年8 月11日下午3 時10
    分經警通知採尿送驗而悉上情，又於95年8 月14日晚間經警
    採尿送驗而查獲，並扣得其所有於上開注射海洛因時供作稀
    釋使用之美娜水2 瓶。
二、案經高雄縣政府警察局林園分局報告臺灣高雄地方法院檢察
    署檢察官偵查起訴。
    理  由
一、本件被告乙○○所犯係毒品危害防制條例第10條第1 項、第
    2 項之施用第1 級、第2 級毒品罪，其法定刑係死刑、無期
    徒刑、最輕本刑為3 年以上有期徒刑以外之罪，被告於準備
    程序進行中就被訴事實為有罪之陳述，經告知簡式審判程序
    之旨，並聽取其與檢察官之意見後，本院認無不得或不宜改
    依簡式審判程序進行之情事，爰依刑事訴訟法第273 條之1
    第1 項規定，裁定本件由受命法官獨任改依簡式審判程序審
    理，合先敘明。
二、訊據被告對於前揭施用第1 級及第2 級毒品之事實供承不諱
    ，而其先後3 次為警所採尿液經送以酵素免疫分析法初步篩
    檢，再以氣相層析質譜儀法確認結果，均呈嗎啡陽性反應，
    第2 、3 次並呈甲基安非他命陽性反應，分別有長榮大學確
    認報告（檢體編號：0000000 、0000000） 、台灣檢驗科技
    股份有限公司濫用藥物尿液檢驗報告（KＺ000000000000）暨
    各該尿液代碼對照表附卷可稽，此外復有查獲美娜水2 瓶可
    資佐證，足徵被告之自白與事實相符，堪予採信。又被告有
    如上開事實欄所列前科紀錄，有臺灣高等法院被告前案紀錄
    表、臺灣高等法院在監在押全國紀錄表及不起訴處分書、判
    決書在卷可參，堪認被告確於觀察、勒戒執行完畢釋放後5
    年內，再犯本件施用第1 級及第2 級毒品之罪。綜上所述，
    本件事證明確，被告犯行堪以認定，應依法論科。
三、核被告所為，係犯毒品危害防制條例第10條第1 項、第2 項
    之施用第1 級、第2 級毒品罪。被告持有海洛因及甲基安非
    他命之低度行為均為其施用之高度行為所吸收，毋庸另論。
    被告於95年8 月間所為2 次施用海洛因及甲基安非他命犯行
    之時地密接，均可認係基於單一犯意接連所為。至於被告於
    95年6 月間及8 月間之施用海洛因犯行，前後相隔時間將近
    2 月，尚難認係接連反覆實施之集合犯，應予分論併罰。另
    被告施用海洛因及甲基安非他命犯行間亦犯意個別，行為互
    殊，亦應分論併罰。公訴意旨雖認被告係基於反覆持續施用
    第1 級毒品之犯意，自95年6 月間某日某時起至95年8 月14
    日下午10時許往前回溯24小時內之某時止，施用海洛因多次
    ，而認係集合犯，然被告於本院審判中僅承認有論罪科刑之
    3 次施用海洛因犯行，並各有尿液檢驗結果可佐，且被告於
    95年6 月間及8 月間之施用海洛因犯行，前後相隔時間將近
    2 月，依其情形尚難認係接連反覆實施之集合犯，應予分論
    併罰，附此敘明。茲審酌被告前因施用毒品案件，經觀察、
    勒戒及判刑後，猶未悛悔而再為本件施用毒品犯行，足見其
    毒癮匪淺，然念其犯後尚能供承犯行，態度良好，且毒癮戒
    絕確實不易，又其施用毒品乃戕害自身健康而未直接危害他
    人，以及犯罪之手段、所生危害等一切情狀，量處如主文所
    示之刑，並定其應執行之刑，以資懲儆。（刑法第51條第5
    款原規定，宣告多數有期徒刑者，於各刑中之最長期以上，
    各刑合併之刑期以下，定其刑期，但不得逾20年，嗣後該條
    款於95年7 月1 日修正施行，提高多數有期徒刑合併應執行
    之刑不得逾30年，就此，倘若行為人係於裁判確定前犯數罪
    ，其中一罪在新法施行前者，應依刑法第2 條第1 項規定比
    較適用最有利於行為人之法律，最高法院95年第8 次刑事庭
    會議決議業已明揭其旨。本件經比較結果，修正後之刑法並
    非較有利於被告，依刑法第2 條第1 項前段規定，自仍應依
    修正前之刑法定其應執行之刑。）末查扣案美娜水2 瓶為被
    告所有供稀釋施打海洛因所用，業經其供明在卷，爰依刑法
    第38條第1 項第2 款規定宣告沒收；至於扣案針筒3 支送驗
    結果均無海洛因或甲基安非他命反應，有高雄醫學大學附設
    中和紀念醫院檢驗報告（編號9512-28 、9512-29 、9512-3
    0） 可按，且被告亦否認係本件施用毒品所使用，爰不予宣
    告沒收。
據上論斷，應依刑事訴訟法第273 條之1 第1 項、第299 條第1
項前段，毒品危害防制條例第10條第1 項、第2 項，刑法第2 條
第1 項前段、第11條前段、第38條第1 項第2 款、修正前第51條
第5 款，判決如主文。
本案經檢察官甲○○到庭執行職務。
中    華    民    國    95    年    12    月    26    日
                      鳳山刑事第二庭  法  官 譚德周
以上正本證明與原本無異。
如不服本判決，應於收受送達後10日內向本院提出上訴書狀。
中    華    民    國    95    年    12    月    26    日
                                      書記官 廖美玲
附錄法條：毒品危害防制條例第10條第1 項、第2 項
毒品危害防制條例第10條
施用第一級毒品者，處 6 月以上 5 年以下有期徒刑。
施用第二級毒品者，處 3 年以下有期徒刑。


司法院資訊處製作；財團法人民間司法改革基金會備份。
